臺灣新北地方法院民事判決　　　　 109年度重家繼訴字第47號
　　　　　　　　　　　　　　　　 110年度重家繼訴字第10號
原　告　即
反請求被告　李名津
訴訟代理人　洪誌聖律師
被　告　即
反請求原告　李國瑞
被　告　即
反請求被告　李雅雯
上列原告請求確認繼承權不存在等事件（109年度重家繼訴字第
47號）、反請求原告請求確認繼承權不存在等事件（110年度重
家繼訴字第10號），本院合併審理，於中華民國110年10月27日
言詞辯論終結，判決如下：
    主      文
原告之訴駁回。
本訴訴訟費用由原告負擔。
反請求原告之訴駁回。
反請求訴訟費用由反請求原告負擔。
    事實及理由
壹、程序方面：
一、按數家事訴訟事件請求之基礎事實相牽連者，得向其中一家
    事訴訟事件有管轄權之少年及家事法院合併請求，不受民事
    訴訟法第53條及第248 條規定之限制；前項情形，得於第一
    審或第二審言詞辯論終結前，為請求之變更、追加或為反請
    求；法院就前條第1項至第3項所定得合併請求、變更、追加
    或反請求之數宗事件，應合併審理、合併裁判，家事事件法
    第41條、第42條分別定有明文。本件原告即反請求被告甲○○（下稱原告）起訴請求確認被告即反請求原告乙○○、被
    告即反請求被告丙○○（下合稱被告，單指其一，逕稱姓名
    ）就被繼承人李淑玲之遺產繼承權不存在，及塗銷就遺產所
    為之公同共有登記，嗣乙○○於民國110年1月22日具狀提起
    反請求，確認原告、丙○○對被繼承人李淑玲之遺產繼承權
    不存在，及塗銷就遺產所為之公同共有登記。因本訴與反請
    求均屬家事訴訟事件且基礎事實相牽連，核與上開規定相符
    ，爰就本訴及反請求合併審理及裁判。
二、按確認法律關係之訴，非原告有即受確認判決之法律上利益
    者，不得提起之；確認證書真偽或為法律關係基礎事實存否
    之訴，亦同，民事訴訟法第247條第1項定有明文，上開規定
    ，亦為家事事件法第51條所準用。又此所謂即受確認判決之
    法律上利益，係指因法律關係之存否不明確，致原告在私法
    上之地位有受侵害之危險，而此項危險得以對於被告之確認
    判決除去之者而言。故確認法律關係成立或不成立之訴，苟
    具備前開要件，即得謂有即受確認判決之法律上利益（最高
    法院42年度台上字第1031號判決意旨參照）。查原告、丙○○、乙○○為被繼承人李淑玲之妹、弟，其於107年8月31日
    死亡，兩造為其之全體繼承人等情，有兩造、被繼承人及其
    等父母之戶籍謄本、繼承系統表等件可稽。本件原告主張被
    告對被繼承人有重大虐待或侮辱等情事，經被繼承人表示被
    告不得繼承，依民法第1145條第1 項第1、5款規定喪失繼承
    權，為被告所否認；乙○○反請求主張原告、丙○○對被繼
    承人有重大虐待或侮辱等情事，依民法第1145條第1項第4、
    5 款規定喪失繼承權，為原告及丙○○所否認，而兩造對被
    繼承人之繼承權是否存在，將影響兩造繼承遺產之權利，因
    該項法律關係之存否不明確，原告、乙○○在法律上之地位
    即有受侵害之危險，並得以確認判決除去。從而，原告提起
    本訴、乙○○提起反請求，均有確認利益，合先敘明。
貳、實體方面：
一、原告主張略以：兩造之姊即被繼承人李淑玲於107年8月31日
    死亡，兩造為其全體繼承人，其所遺如附表所示不動產（下
    稱系爭不動產）於109 年1月3日辦理繼承登記，現由兩造公
    同共有。惟被繼承人生前罹患慢性疾病，久病纏身，乙○○
    為被繼承人之弟，無不能探視之正當理由，竟長達7、8年期
    間未為探視、聯繫，直至被繼承人死亡，足致被繼承人感受
    精神上莫大痛苦，且被繼承人於106年1月間遭丙○○毆傷住
    院時，乙○○亦未探望、慰問，復不思居中協調被繼承人與
    丙○○間之衝突，反唆使丙○○撥打電話對被繼承人表示將
    對被繼承人提出侵占之刑事告訴，挑撥姊妹情感，致被繼承
    人於死亡前承受莫大之精神痛苦，屬民法第1145條第1項第5
    款規定之重大虐待；丙○○於106年1月19日毆打被繼承人頭
    、頸部等人體維繫生命之重要部位，致被繼承人受有頭部瘀
    挫傷併血腫及腦震盪等傷害後，旋即離開，棄被繼承人於不
    顧，事後並揚言「要死大家一起死」等情，顯有致被繼承人
    於死之故意，並經鈞院106年度易字第771號刑事判決有罪在
    案，且事發後長達1年7個月期間未有任何慰問、訪視，復聽
    從乙○○之唆使，於前揭刑事案件審理期間，撥打電話向被
    繼承人表示將對被繼承人提出侵占之刑事告訴，致被繼承人
    死亡前承受極大之精神痛苦，屬民法第1145條第1項第1款規
    定之雖未致死因而受刑之宣告及同條項第5 款規定之重大虐
    待，且被繼承人於107年8月12日向訴外人即原告之配偶丁○○表示被告不得繼承其所遺遺產，爰依上開規定，請求確認
    被告對被繼承人之遺產繼承權存在，並塗銷系爭不動產之公
    同共有登記等語。並聲明：（一）確認被告對被繼承人之遺
    產繼承權不存在。（二）被告就系爭不動產經新北市三重地
    政事務所於109 年1月3日以繼承為原因之公同共有登記應予
    塗銷。另反請求答辯聲明：駁回乙○○之反請求。
二、被告部分：
（一）乙○○則以：被繼承人於106年1月間與丙○○吵架，丙○○突告知伊可否借住兩天，說與被繼承人喝酒吵架都是為
      了錢而爭吵等語，丙○○借住兩天後不見蹤影，事後伊至
      被繼承人住家關切，被繼承人說本想不追究，是原告要被
      繼承人對丙○○提告傷害，使被繼承人承受手足相殘之壓
      力及煩心，致被繼承人承受莫大精神痛苦。103 年10月至
      被繼承人死亡前，伊與被繼承人大概見6 次面，因父親過
      世所以沒有什麼來往，嗣於107年4月15日被繼承人來伊家
      吃飯聊天，對伊說要伊次女李念潔當她女兒；原告為爭奪
      遺產，要丙○○先配合原告誣告伊侵占被繼承人之貴重物
      品，再以配偶丁○○為證人，原告與丙○○之通話語意有
      違常理等語置辯。並聲明：原告之訴駁回。
（二）乙○○反請求主張：原告於被繼承人生前經常向被繼承人
      借貸金錢之事口出惡言，言語虐待如死後沒人拜、金錢被
      男人騙光等，精神恐嚇又挑撥手足感情，且106年1月間被
      繼承人與丙○○喝酒吵架，原告不思居中協調被繼承人與
      丙○○之衝突，不顧被繼承人身體欠佳，反慫恿被繼承人
      對丙○○提出刑事傷害告訴，挑撥姊妹感情致被繼承人承
      受手足相殘精神折磨虐待，被繼承人生前多次及107年4月
      15日均向伊訴說原告前揭情況及丙○○傷害被繼承人之種
      種事由，致被繼承人於人生遲暮承受精神折磨及莫大痛苦
      ，且被繼承人經醫生告誡再喝酒有生命危險，致被繼承人
      身心交瘁，繼續借酒澆愁於107年8月31日死亡，又被繼承
      人突然死亡後，原告霸佔被繼承人之住家，搜刮貴重物品
      ，偽造、變造被繼承人手機，增加、刪除手機內容，及隱
      匿、湮滅被繼承人遺囑及重要資料，核原告所為屬民法第
      1145條第1 項第4款及第5款規定之喪失繼承權事由，丙○○對被繼承人具民法第1145條第1 項第1款及第5款規定之
      喪失繼承權事由，且經被繼承人生前多次及107年4月15日
      明確表示不得繼承遺產，爰依上開規定，反請求確認原告
      、丙○○對被繼承人之遺產繼承權不存在，並塗銷系爭不
      動產之公同共有登記等語。並聲明：⒈確認原告及丙○○
      對被繼承人之遺產繼承權不存在。⒉原告及丙○○就系爭
      不動產經新北市三重地政事務所於109 年1月3日以繼承為
      原因之公同共有登記應予塗銷。
（三）丙○○則以：原告及乙○○均在說謊，伊及伊女兒原與被
      繼承人同住，是伊與被繼承人相處互相照顧最久，106年1
      月是伊不讓被繼承人喝酒而吵架、摔東西，之後未同住是
      伊不願意跟被繼承人低頭，伊覺得伊沒有錯，且伊與被繼
      承人吵架為何要告伊，是原告帶被繼承人去告伊，伊沒有
      撥電話與被繼承人說「乙○○叫伊要告你侵占」等語置辯
      。並答辯聲明：原告之訴駁回。乙○○之反請求駁回。
三、本院之判斷：
（一）原告主張兩造之姊即被繼承人李淑玲於107年8月31日死亡
      ，兩造為被繼承人之全體繼承人，被繼承人所遺系爭不動
      產於109 年1月3日以繼承為原因辦理公同共有之登記等情
      ，業據提出兩造、被繼承人及其等父母之戶籍謄本、臺灣
      新北地方檢察署相驗屍體證明書（下稱系爭相驗證明書）
      、繼承系統表、系爭不動產之土地、建物登記第二類謄本
      、財政部北區國稅局遺產稅繳清證明書等件為證，且為被
      告所不爭執，堪信為真實。
（二）原告主張乙○○對被繼承人李淑玲有民法第1145條第1 項
      第5款重大之虐待情事、丙○○對被繼承人有同條項第1款
      雖未致死因而受刑之宣告及第5 款重大之虐待情事，經被
      繼承人向其配偶丁○○表示被告不得繼承，被告已喪失繼
      承權等情，然為被告所否認，並以前詞置辯。乙○○則主
      張原告對被繼承人有同條項第4 款偽造、變造被繼承人手
      機，增加、刪除被繼承人手機內容，隱匿、湮滅被繼承人
      遺囑及重要資料及第5 款重大之虐待情事、丙○○對被繼
      承人有同條項第1款雖未致死因而受刑之宣告及第5款重大
      之虐待情事，經被繼承人表示原告及丙○○不得繼承，原
      告及丙○○已喪失繼承權等情，然為原告及丙○○所否認
      ，並以前詞置辯。經查：
    ⒈按民法第1145條第1項第1款「故意致被繼承人或應繼承人
      於死或雖未致死因而受刑之宣告者，喪失其繼承權」，須
      行為人有致死之故意，且須受刑之宣告為要件，若無致人
      於死之殺人犯意者，並不當然喪失繼承權。查原告主張丙○○於106年1月19日毆打被繼承人頭、頸部等人體維繫生
      命之重要部位，致被繼承人受有頭部瘀挫傷併血腫及腦震
      盪等傷害後，旋即離開，棄被繼承人於不顧，事後並揚言
      「要死大家一起死」，顯有致被繼承人於死之故意，並經
      本院判決有罪在案等情，業為丙○○所否認。原告雖舉證
      人即原告配偶丁○○到庭證稱：106年1月被繼承人打給原
      告求救，說她被丙○○打成重傷血流不止，說丙○○要殺
      她，伊在原告旁因電話擴音聽到，伊與原告在家等語，惟
      證人丁○○並未在現場目睹事發經過，難以其證詞即認丙○○有致被繼承人於死之故意，而丙○○對被繼承人所為
      上開犯行，經本院106年度易字第771號刑事判決，判處丙○○犯傷害罪，處拘役40日；又犯恐嚇危害安全罪，處拘
      役30日。應執行拘役60日確定等情，有原告、乙○○所提
      本院前開刑事判決在卷可稽，顯見丙○○並無致被繼承人
      於死之故意。又被繼承人係因酗酒致酒精性肝病變，再致
      肝硬化併肝衰竭，最後代謝性休克死亡，為自然死等情，
      有系爭相驗證明書可憑。是丙○○所為核與民法第1145條
      第1項第1款所定喪失繼承權之情形有間。從而，原告、乙○○分別主張丙○○依民法第1145條第1項第1款規定喪失
      繼承權，均非可採。
    ⒉按民法第1145條第1項第4款規定「偽造、變造、隱匿或湮
      滅被繼承人關於繼承之遺囑者，喪失其繼承權」。又所謂
      「關於繼承之遺囑」，特指與繼承有關之遺囑，例如應繼
      分之指定、遺產分割方法之指定等可發生繼承法上之效果
      者而言，且須為合法有效之遺囑，倘為無效之遺囑，或不
      備法定方式之遺囑，或違反公序良俗之遺囑，自不包括在
      內。查本件乙○○並未就被繼承人有關於繼承之遺囑存在
      ，及原告有偽造、變造、隱匿或湮滅被繼承人關於繼承之
      遺囑之行為，舉證以實其說；復其雖提出被繼承人之手機
      畫面等證據資料，惟其主張原告於被繼承人死亡後，霸佔
      被繼承人之住家，搜刮被繼承人之貴重物品，偽造、變造
      、增加、刪除被繼承人之手機內容，隱匿、湮滅被繼承人
      之重要資料等節，非屬民法第1145條第1項第4款所定喪失
      繼承權之法定事由，則其反請求主張原告依民法第1145條
      第1項第4款規定應喪失繼承權，自非可取。
    ⒊按民法第1145條第1項第5款規定「對於被繼承人有重大之
      虐待或侮辱情事，經被繼承人表示其不得繼承者，喪失繼
      承權」。依此規定，喪失繼承權之要件，須符合「繼承人
      對於被繼承人有重大之虐待或侮辱」及「被繼承人表示繼
      承人不得繼承」，始足當之。至於是否為重大之虐待或侮
      辱，須依客觀的社會觀念衡量之，亦即應就當事人之教育
      程度、社會地位、社會倫理觀念及其他一切情事具體決定
      之，不得僅憑被繼承人之主觀認定，恣意剝奪繼承人之地
      位（最高法院106年台上字第2756號、100年度台上字第18
      44號判決意旨參照）。次按當事人主張有利於己之事實者
      ，就其事實有舉證之責任。但法律別有規定，或依其情形
      顯失公平者，不在此限，民事訴訟法第277 條亦有明文。
      又剝奪繼承人之繼承權，攸關該繼承人財產上之重大利益
      ，繼承人基於與被繼承人一定之身分關係而取得繼承權，
      其地位應受法律保障，茍無喪失繼承權之法定事由，任何
      人包括被繼承人均不得剝奪其地位，此為我國民法繼承編
      採「當然繼承主義」之當然解釋，則主張他繼承人喪失繼
      承權者，即應就此負舉證之責（臺灣高等法院103 年度重
      家上字第22號判決意旨參照）。經查：
    ⑴原告主張被繼承人生前罹慢性疾病，久病纏身，乙○○為
      被繼承人之弟，無不能探視之正當理由，竟長達7、8年未
      探視、聯繫，直至被繼承人死亡，且被繼承人於106年1月
      間遭丙○○毆傷住院時，亦未探望慰問，復不思居中協調
      被繼承人與丙○○間之衝突，反唆使丙○○撥打電話對被
      繼承人表示將對被繼承人提出侵占之刑事告訴，被繼承人
      於107年8月12日向其配偶丁○○表示乙○○不得繼承等節
      ，固據其提出系爭相驗證明書、其與丙○○、戊○○間之
      錄音光碟暨譯文、被繼承人與其家庭之出遊照、被繼承人
      之手寫卡片等件為證，並以乙○○於被繼承人相驗過程中
      經警詢問、檢察官訊問時所陳為依據，經調取該相驗卷宗
      核閱無訛。惟上情為乙○○所否認，辯稱：父親過世後比
      較少聯繫，但在被繼承人死亡前大概見6 次面，被繼承人
      曾表示要伊次女李念潔做她的女兒，伊也有接送被繼承人
      到親戚家；當時檢察官問伊被繼承人如何死亡，伊回答沒
      有住一起不知道，第二個問被繼承人有何異樣，伊只說被
      繼承人有喝酒，之後伊就跟法醫說話，沒有看當時的筆錄
      等語，並提出渠與被繼承人之合照、李念潔與被繼承人之
      通訊軟體對話紀錄等件為佐。經查，被繼承人罹慢性疾病
      ，有系爭相驗證明書可稽。復兩造母親李莊月蓮於99年10
      月26日死亡、父親李昭雄於102 年11月12日死亡等情，有
      戶籍謄本在卷可稽。再據證人即兩造父親胞姐之子郭萬來
      到庭證稱：平常跟被繼承人、乙○○有互動，被繼承人小
      時候在伊家養到5歲，被繼承人過世前5年開始乙○○會開
      車載她到伊家坐，被繼承人來訴苦說她與兩個妹妹不愉快
      、她找不到好男人、原告跟她要錢、丙○○傷害，乙○○
      要養兩個女兒就不會跟她要錢，原告要不到錢就會說難聽
      的話，這是被繼承人訴苦時跟伊說的，最後一次到伊家時
      ，被繼承人要伊出面叫乙○○把李念潔給她當女兒，上大
      學時與她同住，這件事被繼承人已經跟伊說過好幾次，被
      繼承人跟伊說她當初也不願這樣姊妹傷感情，是原告堅持
      帶她去，伊有到被繼承人靈堂上香，告別式當天伊有事情
      沒有參加等語，及丙○○到庭陳稱：父親過世後，乙○○
      與被繼承人很少聯繫，有時被繼承人喝酒會打給乙○○吃
      東西，有一次買東西在被繼承人家中吃，乙○○有來，伊
      也在，伊好像有一次帶被繼承人去乙○○家等語；又依上
      開相驗卷宗所示，乙○○先於警詢時稱：伊與被繼承人7
      、8 年未聯繫等語，後於檢察官訊問時稱：最後一次看到
      被繼承人時3、4年前父親過世時等語，以乙○○當時突接
      被繼承人死訊，當日得接受調查訊問並處理後事，心情思
      緒難免混亂，其兩次陳述前後未一致，已難盡信，審以兩
      造父親102年11月12日過世，距被繼承人死亡之日僅4年多
      ，被繼承人與乙○○處理父親後事時自有相見，另證人郭
      萬來非被繼承人之繼承人，與兩造間之分割遺產事件並無
      利害關係，佐以證人郭萬來為41年生，自難逕以渠對日期
      、時間之記憶略有模糊，而遽認渠之證述全不可信；另原
      告雖舉其配偶丁○○為證，然證人丁○○證稱：自伊與原
      告結婚到被繼承人過世，原告與乙○○見面次數五根手指
      數的出來，106 年原告幫被繼承人簽急救同意時事發緊急
      ，沒有通知被告等語，既原告與證人丁○○與乙○○甚少
      聯繫與接觸，自無從實際見聞乙○○與被繼承人間之聯繫
      互動狀況。是原告以前揭事證主張乙○○長達7、8年未探
      視聯繫被繼承人，難認為真實。乙○○所辯，非屬空言。
      又衡以一般社會常情，兄弟姊妹成年後各自成家立業，各
      自為工作、家庭忙碌，彼此是否保持互動交往、互動交往
      間隔是否密集等，與手足間情感親疏、時空距離遠近等眾
      多因素有不同之影響，又父母過世後，兄弟姐妹間因此減
      少原有之聯繫互動程度，亦非罕見，縱原告主張乙○○長
      年未聯繫探望被繼承人，住院時未慰問探望等情為真，亦
      難逕以此行為認乙○○對被繼承人為重大之虐待。原告雖
      提出數份民事判決為佐，惟細究該等判決內容，均係父母
      子女間，與本件兩造係兄弟姐妹間之事實完全不同，自難
      以比附援引。另原告主張乙○○未居中協調丙○○與被繼
      承人間之紛爭，反唆使丙○○對被繼承人提告刑事侵占乙
      情，縱能證明為真，亦不足以證明乙○○對被繼承人有重
      大之虐待。從而，不論被繼承人生前是否曾表示乙○○不
      得繼承之意，均與民法第1145條第1項第5款規定喪失繼承
      權之要件不符，原告主張乙○○依該規定應喪失繼承權，
      洵屬無據。
    ⑵原告主張丙○○於106年1月19日毆打被繼承人致傷後，旋
      即離開，棄被繼承人於不顧，並揚言「要死大家一起死」
      ，事發後長達1年7個月期間未有任何慰問、訪視，復聽從
      乙○○之唆使，於前揭刑事案件審理期間，撥打電話向被
      繼承人表示將對被繼承人提出侵占之刑事告訴等節，固據
      其提出本院106年度易字第771號刑事判決、其與丙○○間
      之錄音光碟暨譯文等件為證，惟上情為丙○○所否認，並
      以前詞置辯。經查，丙○○於106年1月19日毆打被繼承人
      致傷，並稱「要死大家一起死」等語，經本院以上開刑事
      判決判處傷害罪及恐嚇危害安全罪確定等情，已如前述；
      復觀諸前揭錄音譯文：「（原告）乙○○沒有當下說去打
      電話跟姐姐聯絡嗎？（丙○○）都沒有啊，他只是叫我告
      他而已。……我也沒有法律常識啊……那時候我也是說，
      你帶姊姊去告，我也慌啊，然後跑去找乙○○……我就覺
      得聽到告來告去，我的事情，我就覺得很煩，我覺得一個
      一家子的人我需要這樣告來告去嗎」等語，難認原告已證
      明丙○○有撥打電話向被繼承人表示提告刑事侵占之行為
      ，又丙○○106年1月19日所為，要係渠與被繼承人間同住
      時因細故發生爭執，衝動間未能控制情緒所生傷害及同日
      傳送恐嚇訊息之行為，衡以丙○○與被繼承人間之關係、
      社會地位、智識程度等情狀，無從僅以前揭偶發衝突即謂
      丙○○對被繼承人有重大之虐待。從而，不論被繼承人生
      前是否曾表示丙○○不得繼承之意，均與民法第1145條第
      1項第5款規定喪失繼承權之要件不符，原告主張丙○○依
      該規定應喪失繼承權，亦非有據。
    ⑶乙○○反請求主張原告於被繼承人生前經常向被繼承人借
      貸金錢之事口出惡言，言語虐待如死後沒人拜、金錢被男
      人騙光等，精神恐嚇，且原告不思協調被繼承人與丙○○
      於106年1月間之衝突，反慫恿被繼承人對丙○○提出刑事
      傷害告訴，挑撥姊妹感情等情，固據提有其與丁○○、鄰
      居戊○○、賈先生、丙○○等人間之錄音檔暨譯文，惟上
      情已為原告、丙○○所否認，原告並爭執錄音之真正，未
      見乙○○再為舉證，尚難以該等錄音認其主張為真實。復
      據證人郭萬來上開證述，渠未實際見聞原告對被繼承人借
      貸金錢，及借貸不成有乙○○主張口出惡言之情事，均係
      渠聽被繼承人所述，且渠未能具體證述被繼承人所稱「難
      聽的話」為何，無從認定是否達重大虐待或侮辱之程度，
      縱令原告曾向被繼承人借貸金錢，亦不足認原告對被繼承
      人有何虐待之行為。再乙○○主張原告未居中協調丙○○
      與被繼承人間之紛爭，反慫恿被繼承人對丙○○提告刑事
      傷害乙情，縱能證明前述，亦不足以證明原告對被繼承人
      有重大之虐待。另乙○○反請求主張丙○○有民法第1145
      條第1項第5款規定應喪失繼承權事由部分，未見其舉證以
      實其說。從而，不論被繼承人生前是否曾表示原告、丙○○不得繼承之意，均與民法第1145條第1項第5款規定喪失
      繼承權之要件不符，乙○○反請求主張原告、丙○○依該
      規定應喪失繼承權，核屬無據。
四、綜上所述，原告依民法第1145條第1 項第1款、第5款規定，
    請求確認被告對於被繼承人李淑玲之繼承權不存在，及被告
    應將系爭不動產經新北市三重地政事務所於109 年1月3日以
    繼承為原因之公同共有登記塗銷；乙○○依民法第1145條第
    1 項第4款、第5款規定，反請求確認原告、丙○○對於被繼
    承人李淑玲之繼承權不存在，及應將系爭不動產經新北市三
    重地政事務所於109 年1月3日以繼承為原因之公同共有登記
    塗銷，均為無理由，均應予駁回。
五、本件事證已臻明確，兩造其餘之攻擊或防禦方法及所用之證
    據，經本院斟酌後，認為均不足以影響本判決之結果，爰不
    逐一論列，附此敘明。
六、訴訟費用負擔之依據: 家事事件法第51條、民事訴訟法第78
    條。
中    華    民    國   110    年    11    月    11    日
                    家事法庭  法  官  顧仁彧
以上正本係照原本作成。
如對本判決上訴，須於判決送達後20日之不變期間內，向本院提
出上訴狀。如委任律師提起上訴者，應一併繳納上訴審裁判費。
中    華    民    國   110    年    11    月    11    日
                              書記官  黃馨德
附表：被繼承人李淑玲之遺產
 ┌─┬─────────────────┬──────┐
 │編│              遺產項目            │權利範圍    │
 │號│                                  │            │
 ├─┼─────────────────┼──────┤
 │1 │新北市○○區○○段0000地號土地    │10000分之142│
 ├─┼─────────────────┼──────┤
 │2 │新北市○○區○○段00000○號建物（ │全部        │
 │  │門牌號碼：新北市蘆洲區永安南路2段 │            │
 │  │96號10樓）                        │            │
 └─┴─────────────────┴──────┘